【裁判字號】    98,簡上,665
【裁判日期】    990106
【裁判案由】    清償借款
【裁判全文】
臺灣臺北地方法院民事判決             98年度簡上字第665號
上  訴  人  乙○○
訴訟代理人  丙○○
被上訴人    台中商業銀行股份有限公司
法定代理人  丁○○
訴訟代理人  甲○○
上列當事人間請求清償借款事件，上訴人對於中華民國98年9 月
23日第一審判決提起上訴，本院於98年12月30日言詞辯論終結，
判決如下：
    主  文
上訴駁回。
第二審訴訟費用由上訴人負擔。
    事實及理由
一、被上訴人起訴主張：上訴人於民國94年5月16日向被上訴人
    申請現金卡，最高可動用額度為新台幣（下同）50萬元，約
    定可動用期限自94年5月16日起至96年5月16日止，利息按年
    息17.99%計算，並約定如有1期未繳者，債務視為全部到期
    ，應立即清償全部借款並繳付利息，並依年息20%計算利息
    ，並其逾期在6個月以內者依上開利息10%，逾期超過6個月
    者，其超過6個月部分依上開利息20%計算之違約金。詎上訴
    人至95年8月25日起即未依約繳款，尚欠161,316元未清償。
    爰依消費借貸契約之法律關係，起訴請求上訴人清償借款本
    息等息。
二、上訴人則以：其欲與被上訴人和解但被上訴人不願意，且為
    防止被上訴人濫訴，關於利息部分上訴人毋庸負擔，且報紙
    上亦有相關判決提到免付利息及違約金，原審之判決等於認
    同被上訴人為了賺取上訴人的高額利息，不僅可以不用承擔
    任何呆帳風險，還要上訴人照付相關利息和違約金等語，資
    為抗辯。
三、原審命上訴人給付被上訴人161,316元，及自95年8月25日起
    至清償日止，按年息20％計算之利息，並依職權為假執行之
    宣告。上訴人不服，提起上訴，其上訴聲明：(一)原判決廢棄
    。(二)被上訴人在第一審之訴及假執行之聲請均駁回。被上訴
    人則答辯聲明：上訴駁回。
四、得心證之理由：
    被上訴人主張之前開事實，業據其提出申請書暨約定書、交
    易明細查詢等件影本在卷可稽，上訴人既未對於上開文書提
    出爭執，足堪信為真實。上訴人雖以前揭情詞置辯，惟按私
    法自治為我國民法所賴以建立之基本原則，非有意思表示不
    自由或是其他違反國家強制法令、社會善良風俗或違反誠信
    原則之情形，國家對於當事人依其自由意思所為之表示，並
    無任加干涉之權力，反之，信守承諾，則成為貫徹私法自治
    的另一項基石，對於已經承諾履行之事，國家機關則應依憑
    公權力促其履行，不容當事人任意推翻。是以僅須契約約款
    尚未達明顯不公平、不相當之狀況，法律上均應承認其效力
    ，縱該契約係以定型化約款之形式為之，亦與一般私法行為
    相同，原則上仍均屬有效，僅於有法定情形始例外無效，評
    價上尚無二致。又稱和解者，謂當事人約定，互相讓步，以
    終止爭執或防止爭執發生之契約，民法第736條定有明文。
    是和解係由兩造互相讓步而成立，苟兩造因故無法互相讓步
    而成立和解，自應依照兩造間原訂立之契約履行。經查，上
    訴人所提出之和解條件既為被上訴人所不接受，揆諸前揭說
    明，兩造間應依原訂立之契約履行，被上訴人自得依據契約
    約定對上訴人主張權利。至上訴人雖提出有關信用卡免付利
    息判決之相關報紙報導，然該等主張既非法律規定，亦非判
    例，尚不足以拘束法院。再本件被上訴人請求之利息部分係
    依據雙方簽訂之契約條款，亦未超過法定利率之上限，依據
    契約自由原則，被上訴人得向上訴人請求契約所約定之利息
    ，是上訴人抗辯其毋庸負擔利息云云尚屬無據。
五、綜上所述，被上訴人主張依消費借貸契約，請求上訴人給付
    積欠款項及利息，並無不合，上訴人空言爭執，殊無可取。
    原審判決命上訴人應給付161,316元及自95年8月25日起至清
    償日止，按年息20％計算之利息，為有理由，應予准許。又
    就民事訴訟法第427條訴訟適用簡易程序所為上訴人敗訴之
    判決，應依同法第389條第1項第3款之規定，依職權宣告假
    執行。是則原審判命上訴人如數給付，並依職權宣告假執行
    ，於法並無違誤。上訴意旨指摘原判決不當，求予廢棄改判
    ，為無理由，應予駁回其上訴。
六、本件為判決之基礎已臻明確，兩造其餘之攻擊或防禦方法及
    未經援用之證據，經本院斟酌後，認為均不足以影響本判決
    之結果，自無逐一詳予論駁之必要，併此敘明。
七、據上論結，本件上訴為無理由，依民事訴訟法第436條之1第
    3項、第449條第1項、第78條，判決如主文。
中    華    民    國    99    年    1    月    6    日
                 民事第三庭審判長    法  官  丁蓓蓓
                                     法  官  陳怡雯
                                     法  官  郭美杏
以上正本係照原本作成如對本判決上訴，須於判決送達後20日內向
本院提出上訴狀，同時表明上訴理由；如已於本判決宣示後送達
前提起上訴者，應於判決送達後10日內補具上訴理由（均須按他
造當事人之人數附繕本）。
中    華    民    國    99    年    1     月    6     日
                                     書記官  馮姿蓉

司法院資訊處製作；財團法人民間司法改革基金會備份。
